臺灣屏東地方法院刑事判決　　　　　　　96年度交易字第39號
公　訴　人　臺灣屏東地方法院檢察署檢察官
被　　　告　甲○○
上列被告因公共危險案件，經檢察官聲請以簡易判決處刑（95年
度偵字第5815號），本院認不得以簡易判決刑處刑，改依通常程
序審理後，被告於準備程序中就被訴事實為有罪之陳述，經本院
合議庭裁定改以簡式審判程序審理，判決如下：
    主  文
甲○○服用酒類，不能安全駕駛動力交通工具而駕駛，處有期徒
刑捌月；又因過失傷害人致重傷，處有期徒刑拾月。應執行有期
徒刑壹年肆月。
    犯  罪  事  實
一、甲○○並無駕駛執照，於民國95年8 月2 日17時許，在其位
    於屏東縣泰武鄉泰武村良武巷53號住處飲用3 瓶啤酒後，已
    達不能安全駕駛動力交通工具之程度，竟仍於同日18時50分
    許，駕駛車牌號碼P3E-592 號重型機車上路，欲返回其位於
    屏東縣潮州鎮○○里○○路7 號之租屋處；嗣於同日19時許
    ，其由南往北行經設有分向限制線之屏東縣萬巒鄉○○村○
    ○路路段時，原應注意汽車駕駛人飲用酒類後其血液中酒精
    濃度超過百分之0.05者，不得駕車，又汽車在未劃設慢車道
    之雙向2 車道行駛時，均應在遵行車道內行駛，且在劃有分
    向限制線之路段，不得駛入來車之車道內，而依當時夜間雖
    無照明，但天候晴、柏油路面乾燥無缺陷、無障礙物、視距
    良好等路況，又無不能注意之情形，竟因酒後駕駛能力降低
    ，疏未注意及此，而駛入該路段南向車道內，適乙○○駕駛
    車號WPX-993 號輕型機車沿該路段南向車道亦行經該處，見
    狀閃避不及，甲○○所駕機車因而與乙○○所駕機車對撞，
    致乙○○人車倒地，受有頭部外傷、第4 頸椎脊髓損傷併四
    肢肢體障礙等傷害，經醫治後，其四肢肌力為4 （正常為5
    ），可使用單杖行走但步態稍不穩，可上下樓梯但須他人在
    旁監護，然手部肌力僅餘3 （正常為5） ，只能使用湯匙進
    食，無法使用筷子，穿脫衣物及洗澡需他人協助，其2 上肢
    機能已嚴重減損。甲○○於肇事後，經警委託國仁醫院測得
    其血液中酒精濃度為每百毫升318 毫克，始悉上情。
二、案經乙○○訴由屏東縣警察局內埔分局報請臺灣屏東地方法
    院檢察署檢察官偵查後聲請以簡易判決處刑，經本院改依通
    常程序審理。
    理  由
一、前揭犯罪事實，業據被告甲○○坦承不諱，並經證人即被害
    人乙○○證述事故發生情形及其所受傷勢暨治療情形甚詳，
    復有道路交通事故現場圖、調查報告表（一）（二）、國仁
    醫院藥物濃度報告單、刑法第185 條之3 案件測試觀察紀錄
    表、財團法人長庚紀念醫院高雄分院（下簡稱長庚醫院）診
    斷證明書各1 紙、肇事現場照片10幀在卷可稽。而被害人乙
    ○○因本件車禍致受有第4 頸椎脊髓損傷致四肢肢體障礙，
    於長庚醫院施行手術及復健治療後，於95年9 月30日出院時
    兩上肢手部精細功能不佳，只能使用湯匙進食，無法使用筷
    子，穿脫衣物及洗澡需他人協助，兩手之精細功能癒後不佳
    ，出院後於95年11月24日返院追蹤，當時其四肢肌力為4（
    正常為5） ，手部肌力為3 ，可使用單杖行走但步態稍不穩
    ，可上下樓梯但須他人在旁監護，可使用湯匙進食等情形，
    亦有長庚醫院95年11月16日（95）長庚院高字第5A2922號函
    、96年2 月16日（96）長庚院高字第620706號函各1 紙附卷
    為憑，是被害人乙○○因本件車禍受傷後，其兩上肢手部機
    能已嚴重減損，而達刑法第10條第4 項第4 款所指重傷之程
    度。按汽車駕駛人飲用酒類或其他類似物後其血液中酒精濃
    度超過百分之0.05以上者，不得駕車；又汽車在未劃設慢車
    道之雙向2 車道行駛時，均應在遵行車道內行駛，且在劃有
    分向限制線之路段，不得駛入來車之車道內，道路交通安全
    規則第114 條第2 款、第97條第1 項第1 、2 款分別定有明
    文，被告駕車自應注意上述道路交通安全規定，而參以卷附
    道路交通事故調查報告表（一）之記載，當時雖夜間無照明
    ，然天候晴、柏油路面乾燥無缺陷、無障礙物、視距良好等
    路況，依當時情形，被告顯無不能注意之情形，竟疏未注意
    及此，酒後貿然駕駛機車上路，並駛入對向車道因而撞擊乙
    ○○所駕機車肇事，致被害人乙○○受有前揭重傷害，被告
    自應負過失責任；且被告之過失行為與被害人乙○○之重傷
    害結果間，具有相當因果關係。本件事證明確，被告公共危
    險及過失致重傷犯行均堪認定。
二、核被告所為，係犯刑法第185 條之3 之服用酒類不能安全駕
    駛動力交通工具而駕駛罪及同法第284 條第1 項後段之過失
    致重傷害罪。起訴意旨雖認被告所為係犯刑法第284 條第1
    項前段之過失傷害罪，惟被害人因本件車禍所受傷害已達重
    傷之程度，業如前述，且檢察官於本院審理時亦已更正起訴
    法條為刑法第284 條第1 項後段，爰無庸變更起訴法條，附
    此敘明。被告所犯前開2 罪，犯意各別、行為互殊，應予分
    論併罰。又被告並無機車駕駛執照，有公路監理機車駕駛人
    查詢表1 紙可參，並據被告供承明確，其為汽車駕駛人，無
    駕駛執照駕車、酒醉駕車致被害人乙○○受傷，依法應負刑
    事責任，所犯過失致重傷害罪部分，應依道路交通管理處罰
    條例第86條第1 項規定，加重其刑。爰審酌被告前於93年間
    即因酒醉駕駛，經本院以93年度交簡字第635 號判決判處有
    期徒刑2 月、緩刑2 年確定，有臺灣高等法院被告前案紀錄
    表1 紙可參，本件案發時，其仍於緩刑期間內，竟不知警惕
    ，復於酒後駕駛重型機車上路，顯見其毫無悔改之意，且本
    次肇事後經測得其血液中酒精濃度高達每百毫升318 毫克，
    其於此等精神狀態嚴重不良之狀態下駕車，實已嚴重危害公
    眾交通之安全，又被告駛入對向車道而造成他人重傷，過失
    程度非輕，並未能與被害人達成和解、賠償損害，考量其犯
    罪手段、生活狀況、所生危害，及犯後尚能坦承犯行之態度
    等一切情狀，分別量處如主文所示之刑，並定其應執行之刑
    。
據上論斷，應依刑事訴訟法第299 條第1 項前段、第273 條之1
第1 項，道路交通管理處罰條例第86條第1 項，刑法第185 條之
3 、第284 條第1 項後段、第51條第5 款，刑法施行法第1 條之
1 ，判決如主文。
本案經檢察官陳川傑到庭執行職務。
中　　華　　民　　國　　96　　年　　7 　　月　　6 　　日
                         交通法庭  法  官   李宜娟
以上正本證明與原本無異。
如不服本判決應於收受本判決送達後10日內向本院提出上訴書狀
。
中　　華　　民　　國　　96　　年　　7 　　月　　6 　　日
                                   書記官   孫秀桃
附錄本判決論罪之法條：
刑法第185條之3
服用毒品、麻醉藥品、酒類或其他相類之物，不能安全駕駛動力
交通工具而駕駛者，處1 年以下有期徒刑、拘役或3 萬元以下罰
金。
刑法284條第1項
因過失傷害人者，處6 月以下有期徒刑、拘役或5 百元以下罰金
。致重傷者，處1 年以下有期徒刑、拘役或5 百元下罰金。
